【裁判字號】    90,中交簡上,144
【裁判日期】    900724
【裁判案由】    公共危險
【裁判全文】
臺灣臺中地方法院刑事判決                      九十年度中交簡上字第一四四號
    上  訴  人  甲○○
    即  被  告
右上訴人因公共危險案件，不服本院臺中簡易庭九十年度中交簡字第三五０號中華民
國九十年三月二十三日第一審簡易判決（聲請案號：九十年度偵字第三六六八號）提
起上訴，本院管轄第二審之合議庭判決如左：
    主  文
上訴駁回。
    事  實
一、甲○○於民國（下同）九十年二月十日十九時二十分許，於飲用酒類後已達於不
    能安全駕駛動力交通工具之狀態，竟仍駕駛車號ＱＨ－一五五八號自用小客車，
    自台中縣大里往大安鄉方向行駛，行經台中縣梧棲鎮安良大排北側道路與中華路
    交叉路口附近，撞及乙○○駕駛之車號ＧＶ－四六八八號自用小客車肇事，嗣當
    場為警查獲，並檢測其吐氣酒精濃度達每公升二毫克，而查知上情。
二、案經台中縣警察局清水分局報請臺灣臺中地方法院檢察署檢察官偵查後聲請簡易
    判決處刑。
    理  由
一、訊據上訴人即被告（下稱被告）甲○○坦承其於右記時地酒後駕駛自用小客車後
    撞及ＧＶ－四六八八號自小客車之事實供承不諱，惟否認有何公共危險犯行，辯
    稱：伊喝酒後精神狀態良好，並無不能駕駛之情形；且原審量刑過重，無力繳納
    罰金云云。然查：被告於右揭時地肇事後，經警員觀察結果，被告有走路東倒西
    歪，顯無從為正常操控駕駛，命其作走直線測試或平衡動作，腳步不穩或手、腳
    顫抖顯無法平衡之情形，有警員丙○○所制之職務報告一紙附卷可憑，並經證人
    丙○○到庭結證稱：被告肇事後走路歪斜，講話含糊，到派出所與對方爭執後，
    說他自己精神不好，他要睡覺，就睡著了，所以隔天才作筆錄等語明確，核與證
    人乙○○到庭結證稱情節相符，且被告事前確有飲酒之情，業據被告供承不諱，
    而其經酒精測試器測試結果，吐氣所含酒精濃度高達每公升二亳克，亦有酒精測
    試值一紙可查。而按汽車駕駛人飲酒後其吐氣所含酒精成分超過每公升０．二五
    亳克以上者，不得駕車，道路交通安全規則第一百十四條第二款定有明文；又法
    務部於八十八年五月十日邀集司法院刑事廳、交通部、行政院衛生署、臺灣高等
    法院檢察署、內政部警政署及中央警察大學等相關單位開會研商，經該會決議係
以呼氣後酒精濃度達每公升０．五五毫克，即認為已達不能安全駕駛之標準。被
    告經警檢測其吐氣所含酒精成分既高達每公升二毫克，顯然其於駕車肇事當時，
    係在無法安全駕駛動力交通工具之狀態。故綜上所述，被告上開所辯，自不足採
    ，本件事證至臻明確，被告犯行堪以認定。
二、核被告所為，係犯刑法第一百八十五條之三之危險駕駛動力交通工具罪。原審以
    被告罪證明確，同此事實認定，因而適用刑法第一百八十五條之三、修正後刑法
    第四十一條第一項前段、罰金罰鍰提高標準條例第二條之規定，量處拘役五十九
    日，並諭知如易科罰金以三百元折算一日，認事用法均無違誤，量刑亦屬妥適。
    被告上訴意旨辯稱伊酒後尚未達不能安全駕駛之程度，及指摘原判決量刑過重云
    云，為無理由，應予駁回。
據上論斷，應依刑事訴訟法第四百五十五條之一第一項、第三項、第三百六十四條、
第三百六十八條，判決如主文。
中    華    民    國      九十      年       七      月     二十四    日
                              臺灣臺中地方法院刑事第二庭
                                    審判長法官  黃 文 進
                                          法官  呂 麗 玉
                                          法官  陳 如 玲
右正本證明與原本無異。
不得上訴。
                                          書記官
中    華    民    國      九十      年       七      月     二十四    日


司法院資訊處製作；財團法人民間司法改革基金會備份。
